臺灣高等法院臺南分院刑事判決　　　　　　　九十一年度上更(二)字第一號　　Ｇ
　　　上　訴　人
　　　即　被　告　丁　○　○
　　　指定辯護人　本院公設辯護人　己　○　○
　　　上　訴　人
　　　即　被　告　庚　○　○.
　　　選任辯護人　葉　榮　棠
右上訴人因違反毒品危害防制條例案件，不服臺灣雲林地方法院八十七年度訴字第四
二二號中華民國八十八年十月八日第一審判決（起訴案號：臺灣雲林地方法院檢察署
八十七年度偵字第一五八六、一九九二、二○五五、四三六九、四二八四號，併辦案
號：同上署八十八年度偵字第一八八三、九一三號），提起上訴，經判決後，由最高
法院第二次發回更審，本院判決如左：
      主      文
原判決關於丁○○販賣第一級毒品及定執行部分暨劉志清部分均撤銷。
丁○○連續販賣第一級毒品，累犯，處有期徒刑拾肆年。扣案海洛因柒包（其中壹包
淨重零點壹壹公克，包裝重零點貳玖公克；其餘陸包淨重伍點柒玖公克，包裝重壹點
伍壹公克），均沒收銷燬之；包裝袋柒個、空夾鏈袋壹大包、電子磅秤壹個，均沒收
。販賣海洛因所得新台幣捌仟元沒收之，如全部或一部不能沒收時，以其財產抵償之
。
庚○○（即劉志清）連續明知為禁藥而轉讓，處有期徒刑貳年。扣案之安非他命陸包
（淨重拾壹公克、包裝重貳點貳伍公克）沒收。
      事      實
一、丁○○前因違反麻醉藥品管理條例案件，經臺灣雲林地方法院判處有期徒刑六月
    ，於民國（下同）八十五年九月三日易科罰金執行完畢，仍不知悔改，復基於意
    圖營利販賣第一級毒品海洛因之概括犯意，於八十七年二、三月間某日，在其雲
    林縣斗南鎮將軍里中正別莊二一巷一號住處，以新台幣（下同）三千元價格，販
    賣數量可供施用約四次之海洛因一包予丙○○，嗣於八十七年三月三十一日下午
    三時許，為警在其上開住處扣得供販賣之海洛因六包（淨重五點七九公克、包裝
    重一點五一公克）、供販毒包裝用之空夾鏈袋一大包（內裝有小夾鏈袋）及電子
    秤壹個。丁○○又於八十七年四月二十五日下午三時三十分許，在雲林縣斗南鎮
    小東里小東一八四號陳碧蓮（已死亡）住處前，正欲以五千元之價格販賣海洛因
    一包予陳碧蓮時，因發現警方埋伏在現場，即將該外包有口香糖包裝紙之海洛因
    一包丟出車外，而販賣未遂，致未取得該五千元，並為埋伏員警在丁○○所駕駛
    汽車車旁地上扣得丁○○所丟出之海洛因一包（淨重零點一一公克、包裝重零點
    二九公克）。再於八十七年五月二十三日下午三時許，在其雲林縣斗南鎮將軍里
    中正別莊二一巷一號住處，透過丙○○之介紹，以五千元之價格，販賣海洛因一
    包予辛○○，嗣辛○○因施用海洛因毒品經警查獲，始供出上情而查獲。
二、庚○○（即劉志清）原有施用安非他命之惡習（經警查獲後業經聲請法院觀察勒
    戒），明知安非他命業經行政院衛生署公告為禁藥，不得非法轉讓，竟基於概括
    犯意，於八十七年三月上旬某日，及同年月中旬之某日，依序在南投縣竹山鎮○○○○路邊及丁○○上址住處，以其向上手取得安非他命相同之三萬元價格，連
    續二次轉讓數量各約十八公克（半兩）之安非他命予丁○○，嗣於八十七年三月
    三十一日晚上，丁○○經警授意以共同施用安非他命為詞約庚○○前來其住宅，
    庚○○乃依約前往當場被警查獲，而轉讓未遂，並扣得其持有之安非他命六包（
    淨重卅一公克、包裝重二點二五公克）。
三、案經雲林縣警察局、斗南分局、斗六分局及嘉義市警察局移送臺灣雲林地方法院
    檢察署檢察官偵查起訴及移送併辦。
      理      由
甲、被告丁○○部分：
一、訊據上訴人即被告丁○○矢口否認有販賣海洛因毒品之犯行，辯稱：伊不認識辛○○，丙○○係為租車車資一事而故意陷害伊，又陳碧蓮打電話給伊，告以欲還
    伊錢，伊乃前往，伊並未丟東西至車外，警察撿到那包東西未給伊看，回警局才
    說是海洛因云云。
二、經查：
（一）被告丁○○販賣海洛因各一次予丙○○、辛○○之事實，業據證人丙○○於八
      十七年六月十一日警訊（見警四卷第十頁反面）、辛○○於八十七年六月四日
      警訊時證述綦詳（見同卷第四頁反面），復經證人即承辦警員張鷹旭於原審供
      證：辛○○有供稱（海洛因）係向綽號「一偉」買的，後來丙○○被抓到後帶
      我們去丁○○家，才知道他即是「一偉」等語（見一審卷第一八六頁），丙○○並於警訊時指認被告丁○○之口卡片，認係販賣海洛因之人無訛。又被告丁○○販賣海洛因予陳碧蓮未遂之事實，業據陳碧蓮於警訊時供稱：「我主動以
      0000000000號行動電話向丁○○連絡，說我要海洛因五千元，丁○○並說就在我家附近有一間廟宇交易，我說好，約隔三十分鐘左右，丁○○帶
      海洛因直接駕自小客車到我家要販賣給我，為警察到場查獲」綦詳（見警二卷
      第三頁反面），且經證人即承辦刑警壬○○於原審結證：海洛因係從車上丟出
      來，車上只有丁○○，看見警方到才丟出來。是陳碧蓮檢舉，他先生有吸食，
      拿給陳碧蓮吸，因她想戒毒，所以報警等語（見一審卷五十四頁），復有扣案
      之海洛因七包，其中一包淨重○˙一一公克，包裝重○˙二九公克；其餘六包
      淨重五˙七九公克，包裝重一˙五一公克以及夾鏈袋一大包、電子磅秤一個足
      資佐證，而上開海洛因六包、空夾鏈袋及電子秤一個為被告丁○○所有之事實
      ，亦據被告丁○○於原審偵審及本次更審供明在卷（見八十七年度偵字第一五
      八六號偵查卷宗第十六頁正反面、一審卷第二九九頁反面、本次更審審判筆錄
      ），又扣案之粉末經送驗結果確為海洛因，並有法務部調查局鑑定通知書二份
      附卷可稽（見八十七年度偵字第一九九二號卷第十四頁、同年度偵字第一五八
      六號卷第五七頁），另丙○○、辛○○當時均有施用海洛因毒品之事實，復有
      臺灣彼等送觀察勒戒之裁定及判決書等附卷可稽（見本院第二卷第四十二頁、
      第五十七頁），堪認彼等指證向被告丁○○購買毒品施用之事實為真，事證明
      確。
（二）被告丁○○雖一再否認販賣海洛因予丙○○、辛○○、陳碧蓮，然被告丁○○
      係前後經丙○○、辛○○指述其販賣海洛因毒品，且販賣海洛因予陳碧蓮時，
      當場為警查獲而未遂，據警員壬○○結證稱渠當時看到被告丁○○自車上拋出
      以口香糖包裝紙包裹之毒品一包，而該毒品一包確係海洛因無訛，亦經鑑定屬
      實，雖該包裝紙並未隨案移送嗣被丟棄，惟此為承辦員警之疏失，上揭過程既
      為承辦員警親眼目擊結證在卷，該警員復與被告丁○○無任何過節，被告丁○○空言否認販賣毒品予陳碧蓮即非可採，又被告丁○○前後多次經警查獲海洛
      因毒品，及分裝毒品所用之夾鏈袋一大包、電子磅秤一個，其中扣案之夾鏈袋
      長約五公分、寬約三公分，電子磅秤長約僅十五公分、寬約僅七公分等情，均
      經原審法官當庭勘驗屬實，顯見其均易於攜帶藏匿，符合毒品交易迅速隱密之
      常情，且被告丁○○如未販賣毒品，焉需上開物品，信屬被告販賣海洛因所用
      之物，堪徵被告丁○○有販賣海洛因予丙○○、辛○○、陳碧蓮等人甚明。被
      告雖辯稱：其與丙○○有不愉快云云，然卻又供稱與之係好朋友，交情不錯，
      曾提供毒品供其施用等語，所辯前後矛盾，不足為丙○○誣指被告丁○○之認
      定。又證人丙○○、辛○○嗣後雖於本院翻異前詞否認向被告丁○○購買毒品
      ，然丙○○係被告丁○○之好友，其於警訊、原審及本院更審前均指證其向被
      告丁○○購買海洛因毒品，應無誣陷可能，惟隨案件之進行而漸為有利於被告
      丁○○之陳述，則屬人情之常，要難以其嗣後翻供即認其無向被告丁○○購買
      海洛因毒品之事實，而辛○○前於警訊中已明確指證透過丙○○之介紹向被告
      丁○○購買一次五千元之海洛因毒品，惟於本院僅就被告丁○○部分改稱購買
      毒品時未見到賣毒品之人，隱匿被告丁○○之情已極明顯，且其於原審證稱：
      當天係丙○○帶伊去找丁○○後，丁○○帶伊去找人買云云，然卻同時於被告
      丁○○面前證稱：其不知被告丁○○是何人，毒品係向誰買的也不知，但亦明
      白證述警訊筆錄係經閱讀後才簽名，足認證人辛○○於警訊時之證詞為真正，
      而上開非向被告丁○○購買之證詞顯係當庭面對被告丁○○時之迴護被告丁○○之詞，不足採信。
（三）證人辛○○於八十七年五月二十八日警訊時，供稱：係經丙○○介紹，由丙○○於八十七年五月二十三日十五時許，帶伊至「雲林縣斗六市○○路邊」向綽
      號「一尾」之丁○○以五千元購買海洛因一小包（見警四卷第一頁反面、第二
      頁），同年六月四日，辛○○帶警尋找丁○○住處，始終無法尋獲（見警四卷
      第四、五頁），核與丙○○於第一次警訊時供稱：當時係帶辛○○至斗南丁○○住處，由辛○○逕行向丁○○購買，並於第二次警訊稱：該丁○○當時住處
      在雲林縣斗南鎮將軍里中正別莊二十一巷一號（見警四卷第六頁反面、第九頁
      反面），二人所供述向被告丁○○購買海洛因之地點不同，然觀之證人辛○○
      於警訊時證明其事後帶同警方前去找尋被告丁○○，卻只在斗六、斗南一帶繞
      來繞去而找不到被告丁○○住處，足徵證人辛○○確係在證人丙○○之引導介
      紹下，第一次到被告丁○○上址住處交易毒品海洛因，是證人辛○○交易安非
      他命之地點，應以介紹人即證人丙○○之所述係在被告丁○○上址住處可採。
      另丙○○於第一次警訊時供稱：僅於八十七年二月間向丁○○購得三千元之海
      洛因一次，另於八十七年五月二十三日由辛○○向丁○○購得海洛因一次（見
      警四卷第八頁），核與第二次警訊時供稱：共去向丁○○購買二次海洛因（見
      警四卷第九頁反面），第三次警訊時供稱：第一次於八十七年二、三月間，獨
      自向丁○○購得三千元海洛因，第二次與辛○○一同前往購買五千元海洛因（
      見警四卷第十頁反面），均未符合，應以距案發時間較近之警訊初供且與辛○○供述一致之丙○○自行購買一次，另一次係帶辛○○前去購買為可採。至證
      人陳碧蓮於偵查中所證其與被告丁○○並無金錢糾紛，係其先生戊○○有欠被
      告一萬多元等語，並無矛盾之處，自堪為採證之依據，且警方係經證人陳碧蓮
      之檢舉，才查獲被告丁○○販賣海洛因一節，為證人陳碧蓮、壬○○、吳耀斌
      供證明確，此部份無陷害教唆之疑問，另被告丁○○聲請訊問陳碧蓮之夫戊○○欲證明戊○○施用毒品之來源，與本案陳碧蓮向被告丁○○購買毒品之事實
      無關，亦無調查之必要，再被告丁○○所聲請調閱之0000000000號
      及0000000000號行動電話之租用人固非被告丁○○本人，而係甲○○、乙○○二人，惟該二人經傳喚均未到庭，且電話之租用名義人與實際之使
      用人非必為同一人，實無法以行動電話誰屬而證明被告丁○○未販賣毒品予丙○○，均併此敘明。
（四）綜上所述，被告丁○○所辯顯均係卸責之詞，難以採信，本件事證明確，被告
      丁○○販賣海洛因毒品犯行已堪認定，自應依法論科。
乙、被告庚○○部分：
一、訊據上訴人即被告庚○○固坦承扣案之安非他命六包、空夾鏈袋六個為其所有，
    八十七年三月三十一日晚上，其攜帶該安非他命至丁○○住處與丁○○共同施用
    時經警查獲等情，惟矢口否認有何轉讓安非他命予丁○○之犯行，辯稱：警訊中
    所述係遭受警方不當誤導云云。
二、經查：
（一）本件查獲經過係被告丁○○於八十七年三月三十一日下午三時許被逮捕後，警
      方要被告丁○○供出販賣安非他命給伊之人，被告丁○○打了二十幾通電話找
      人，並以呼叫器呼叫被告庚○○到被告丁○○家中，向其表明需要安非他命，
      被告庚○○於當晚約九時許，到達被告丁○○上址住處後，被告丁○○表明要
      被告庚○○拿一點安非他命出來吸，被告庚○○即到外面車上將扣案之安非他
      命六包（淨重在三十一公克、包裝重二‧五二公克），連同其所有之夾鏈袋、
      吸食器等物全部拿進屋內與被告丁○○共同吸食後，埋伏之警方即向前逮捕被
      告二人，並查扣庚○○所有之上開安非他命等物，隨即於八十七年四月一日上
      午十一點三十分、十二點許，隔離訊問被告二人，被告庚○○坦承：拿安非他
      命二次給被告丁○○，一次於訊問時三個星期前，一次在訊問時二個星期前，
      依序在竹山鎮南雲大橋附近，及丁○○上址住處，安非他命各一‧八公克給丁○○，每次代價三萬元，丁○○向伊購買安非他命之原因係伊可拿到便宜之安
      非他命，所以請伊調貨，伊都以拿到之價錢給丁○○，沒有賺丁○○的錢，伊
      會替人拿安非他命轉售係因伊出車禍需修護費，所以才替人拿安非他命轉售等
      語。被告丁○○當時即坦承：其安非他命係向被告庚○○購買，海洛因係向綽
      號「阿輝」之人購得，其與庚○○交易地點有二，一為南投縣竹山鎮路邊、一
      為其上址住處，交易數量價格每次約半兩三萬元等語，於訊問完畢後，於當日
      下午三時四十分許，被告二人送交檢察官偵訊，被告庚○○向檢察官自白：其
      安非他命係向綽號「美惠」之女人購買，丁○○拿錢請伊幫忙買安非他命，共
      買二次，第一次係在八十七年三月初，在竹山鎮南雲大橋拿給丁○○，代價三
      萬元，第二次係在八十七年三月中旬拿到丁○○上址住處，代價也是三萬元等
      語，被告丁○○則矢口否認販賣安非他命，訊畢檢察官諭知被告丁○○具保候
      傳，被告庚○○聲請原審法院羈押，於庭訊中，法官訊問被告庚○○就檢察官
      以其販賣安非他命給被告丁○○聲請羈押有何意見，被告庚○○自白：伊只有
      拿給丁○○二次，第一次係在三個星期前、拿給丁○○約半兩，伊向上手買三
      萬元，也是向丁○○拿三萬元，丁○○也還沒全部給伊錢，第二次係在二星期
      前，拿給丁○○約半兩，伊向上手買三萬元，也同樣向丁○○拿三萬元等語，
      經法官說明原因諭知羈押被告庚○○時，在外之被告庚○○家屬叫喊要被告庚○○不要簽名，被告庚○○即拒絕簽名，於羈押期間，被告庚○○即翻供表明
      其係遭警方刑求、詐欺才於警訊中自白販賣安非他命，被告庚○○雖供稱：其
      遭警方毆打，且警方詐騙伊坦承檢察官就可交保，有人拿一大包安非他命才判
      易科罰金，所以伊才承認云云，惟當日查獲之警員即證人蔡英世、郭建宏於原
      審到庭均結稱：沒有人毆打被告庚○○，沒有人說幾萬元能交保、判罰金甚或
      判刑六個月，是有向被告庚○○講說要伊說實話、說清楚，也許檢察官能給他
      一個機會等語，原審法官當庭勘驗警訊時之詢問錄音帶發現，該錄音帶之問答
      有誘導訊問之嫌，且有警員代答情形，於談到因發生車禍需錢才轉售安非他命
      之情時，被告庚○○哽咽、哭泣、語焉不詳，然在其他地方，並無此現象，足
      認被告庚○○於警訊所言因車禍才販賣安非他命一節，並非出於本意，且經本
      院前審向南投縣警察局函查被告庚○○所有Ｈ三－一九五六號自小客車有否交
      通事故紀錄，據函覆並無事故紀錄，有該局八十九年四月廿七日函可稽，足見
      庚○○自白所供因車禍需錢修車，而販賣安非他命一節，與事實不符，非屬任
      意性自白；又該訊問程序亦違背刑事訴訟法第一百條之一有關全程錄音之規定
      ，該訊問過程其程序存有瑕疵，在程序公正之法學趨勢，亦不能認有證據能力
      ，是被告於警訊時之自白尚難認有證據能力，而不可採。但被告庚○○於偵查
      中自白及原審訊問時之自白，則無被強暴、脅迫、利誘、詐欺、違法羈押或其
      他不正方法之情事，係屬任意性之自白，且原審質以何以未向檢察官表明於警
      訊時被打，被告庚○○還清楚檢察官必會有驗傷動作，所以直接供稱：因驗不
      出傷所以沒講等語，足徵其對司法偵查程序之進行，並非無知，自難以警訊時
      之自白無證據能力，即一併推翻其上開在偵查中所為交付安非他命予丁○○自
      白之任意性，而認無證據能力，況倘警方確實有騙其可以交保，在被告丁○○
      否認販賣後，檢察官諭知被告丁○○具保候傳，而卻將自白犯罪之被告庚○○
      聲請羈押時，被告庚○○理應清醒其為警方詐騙，而應向裁定羈押之法官供明
      此情，此時無積極證據足資證明被告庚○○警訊時所受之恐懼、壓迫狀態，延
      續至後來之自白，仍處於警訊時之內心恐懼、壓迫而不得不違背其本意供認犯
      罪，然其卻又為於偵查中，甚至於原審訊問時為相同之供述，從而被告庚○○
      之上開偵查中及原審訊問時之交付安非他命予丁○○之自白乃出於自由意思，
      應可斷定。
（二）又被告庚○○自偵查迄原審訊問時自白其交付前揭安非他命予丁○○，均係以
      其向上手取得安非他命相同之三萬元價格，連續二次轉讓數量各約十八公克之
      安非他命予丁○○，亦即其供稱均以原價轉讓安非他命予丁○○，並未營利，
      並未自白販賣，另其於八十七年三月三十一日晚上，之所以前往丁○○住處經
      警查獲，乃警方於查獲被告丁○○時欲丁○○供出販賣安非他命給伊之人，丁○○打了二十幾通電話找人後，最後始以呼叫器呼叫被告庚○○表明需要安非
      他命，被告庚○○於當晚約九時許，到達丁○○上址住處後，丁○○要被告庚○○拿一點安非他命出來吸，被告庚○○即到外面車上將扣案之安非他命六包
      拿進屋內與丁○○共同吸食後，埋伏之警方即向前逮捕被告二人，此一過程迭
      經丁○○及被告庚○○供明在卷，互核相符，若被告庚○○該日係以販賣之意
      思交付安非他命予丁○○，在警方令丁○○以購買為由約出被告庚○○後，一
      手交錢一手交貨即可，自無共至丁○○住處共同施用安非他命之理，且既為警
      方設局交易，為何未安排於交付價款時扣案，參以丁○○打了二十幾通電話後
      始找上被告庚○○，其為應付警方甚明，該次因未談及價格並無金錢交易，被
      告庚○○提供安非他命之行為僅能論以轉讓而尚未達於買賣範圍，至於被告丁○○自警查獲迄偵查、原審調查訊問中，固均供述向被告庚○○購買安非他命
      ，惟無償轉讓與有償買賣之區別本在於供給者是否具有營利之行為而已，此一
      營利行為僅供給者知之，收受者因給付代價，無論他人係以平價轉讓或賺取差
      價，而概以買賣稱之，本為尋常，自不能以丁○○泛稱買賣即謂被告庚○○具
      有營利意圖，況丁○○於偵查中供稱：向庚○○買了十幾次、每次最多買三萬
      五千元，最少買一萬元云云，於原審訊問供陳：庚○○常拿安非他命給伊，所
      以給庚○○三萬元，數量約一錢（三‧七五公克）云云，均核與警訊所供不同
      ，前後供述不一，亦難以丁○○不確定而具有瑕疵之陳述即課以被告庚○○販
      賣安非他命罪責及認其轉讓安非他命予丁○○十多次。至於被告庚○○前揭經
  警查獲之物品中另有玻璃管（一支）、吸管（一支）及分裝袋（一包）等物（
      見八十七年度偵字第一五八六號案第七頁），惟被告庚○○原有施用安非他命
      之惡習，本次亦係與丁○○共同施用安非他命時經警查獲，上開玻璃管、吸管
      係其施用工具甚明，分裝袋當時亦未交付予丁○○，其辯稱係為攜帶至他處施
      用方便所用云云，並無證據證明不實，自非不能採信，上開物品尚難認係其預
      備販賣安非他命所用之物，附此敘明。
（三）此外，被告庚○○攜至丁○○住處欲供給丁○○施用而經警查獲扣案之安非他
      命六包淨重三十一公克（包裝重二˙五二公克），確屬甲基安非他命成分無訛
      ，有法務部調查局鑑定通知書一份在卷足稽（見一審卷第六十九頁），被告庚○○犯罪事證明確，所辯顯係卸責之詞，不足為信，犯行堪以認定，自應依法
      論科。
丙、按刑法上之販賣行為，需以營利為目的，將之販入或賣出，而有一於此始足構成
    ，換言之，若非以販賣圖利之意思購入，僅係供己吸用，及以購進時之原價格讓
    售，要無意圖營利之可言，應認僅屬轉讓之行為，又安非他命前已經行政院衛生
    署於六十九年十二月八日公告為禁藥，雖同署於七十九年十二月九日以安非他命
    係甲基荃乙胺化學合成麻醉藥品，吸用後會降低食慾，血壓、體溫升高，影響記
    憶力及自主神經系統，其判斷力、意志力均受限制，具有輕微癮性，嚴重危害身
    心健康，而慣用者由於精神錯亂更具有暴力攻擊及反社會行為，後果堪虞，遂以
    衛署藥字第九○四一四二號函列為麻醉藥品管理，惟仍不失其禁藥之性質，被告
    庚○○明知安非他命係屬禁藥，仍於八十七年三月上旬及中旬無償轉讓予丁○○
    ，所為係犯藥事法第八十三條第一項之明知為禁藥而轉讓罪，另其為警查獲而轉
    讓未遂部分，係犯同條第四項、第一項之轉讓未遂罪（該次雖被告庚○○提供些
    許安非他命予丁○○施用，惟丁○○因係警局授意，本無受讓之意思），又八十
    七年五月二十日修正公布之毒品危害防制條例將安非他命列為第二級毒品，將轉
    讓第二級毒品安非他命另設處罰規定，被告庚○○行為後法律有變更，經比較修
    正前後之法律規定，以修正前之藥事法第八十三條第一項規定較有利於行為人，
    故依刑法第二條第一項後段規定，就被告庚○○轉讓安非他命之行為，應適用較
    有利於被告之修正前之藥事法第八十三條第一項之明知為禁藥而轉讓罪，公訴人
    認被告庚○○所為係犯毒品危害防制條例第四條第二項之販賣第二級毒品罪，尚
    有誤會，惟因被告庚○○交付安非他命予丁○○之基本事實相同（僅有無營利之
    差別），自應變更其起訴法條。次按海洛因係屬毒品危害防制條例第二條第二項
    第一款所規定之第一級毒品，核被告丁○○販賣海洛因予丙○○、辛○○，係犯
    毒品危害防制條例第四條第一項之販賣第一級毒品罪，其販賣予陳碧蓮部分，另
    犯同條第五項、第一項之販賣未遂罪。被告丁○○持有海洛因之行為，被告庚○○持有安非他命之低度行為，均為渠等販賣或轉讓之高度行為所吸收，不另論罪
    。被告丁○○先後多次販賣海洛因犯行（販賣丙○○、辛○○既遂、販賣陳碧蓮
    未遂），被告庚○○先後三次轉讓安非他命犯行（前二次各轉讓半兩安非他命部
    分既遂、第三次則因警察授意丁○○要求庚○○提供安非他命而轉讓未遂），均
    時間密接、方法相同，分別觸犯構成犯罪要件相同之罪名，均為連續犯，應分別
    論以既遂之一罪，並就被告庚○○部分加重其刑（被告丁○○販賣海洛因部份之
    法定刑為死刑、無期徒刑，依法不得加重）。被告丁○○前因違反麻醉藥品管理
    條例案件，經原審法院判處有期徒刑六月，於八十五年九月三日易科罰金執行完
    畢，有臺灣雲林地方法院檢察署刑案資料查註紀錄表在卷足徵，於五年內再犯本
    件有期徒刑以上之罪，為累犯（如上所述，死刑、無期徒刑部分不得加重）。又
    被告丁○○販賣毒品二次既遂所得僅八千元，獲利不高，且其本身有施用毒品之
    惡習，於向前手購買毒品之同時，再予販賣予其他施用者，尚非大量或僱用他人
    從事販賣，犯罪情節尚非重大，然法定刑度嚴峻，情輕法重，縱科處法定最低度
    之刑，本院綜合此案之客觀環境，仍嫌過重，其犯罪情狀顯可憫恕，爰依刑法第
    五十九條之規定，酌量減輕其刑。
丁、原審就被告丁○○販賣第一級毒品海洛因及被告庚○○部分予以論罪科刑，固非
    無見，惟查(一)丁○○販賣海洛因予丙○○僅一次，另次為丙○○帶辛○○前往購
    買業如前述，原判決竟認販賣予丙○○二次，顯有疏誤。(二)被告庚○○係轉讓安
    非他命予丁○○二次既遂、一次未遂，並無證據顯示其有營利之意圖及行為，原
    判決認係販賣，亦有未當。(三)再本件關於被告丁○○部分之法定刑度嚴峻，情輕
    法重，被告丁○○犯罪情狀顯可憫恕，應依刑法第五十九條之規定，酌量減輕其
    刑，原判決未予適用，亦有未當。被告丁○○、庚○○上訴意旨，分別依序否認
    販賣海洛因及轉讓安非他命，雖均無足取，惟原審該部分判決既有可議，自屬無
    可維持，應由本院就原判決關於被告丁○○販賣第一級毒品及定執行部分暨被告
    庚○○部分撤銷改判，以期適法。爰審酌被告二人各別犯罪之動機、目的、手段
    、品性及智識程度、犯罪後之態度及被告丁○○販賣海洛因次數、數量、所生之
    危害暨被告庚○○轉讓安非他命之次數、數量、所生之危害等情狀，量處被告丁○○有期徒刑十四年，被告庚○○有期徒刑二年，以示懲儆。扣案之海洛因七包
    （其中一包淨重零點壹壹公克，包裝重零點貳玖公克；其餘六包淨重伍點柒玖公
    克，包裝重壹點伍壹公克），屬第一級毒品，應沒收銷燬之；其外包裝袋柒個、
    空夾鏈袋壹大包、電子磅秤壹個，為被告丁○○所有，業據其於原審供明在卷（
    見一審卷二九九頁正反面），且係供販賣毒品海洛因之用，依毒品危害防制條例
    第十九條第一項規定，應予宣告沒收。又其販賣海洛因所得八千元，依法沒收
    ，販賣所得如全部或一部不能沒收時以其財產抵償之。另被告庚○○所有扣案之
    安非他命六包淨重三十一公克（包裝重二‧二五公克），亦屬違禁物，應併予宣
    告沒收。
戊、據上論斷，應依刑事訴訟法第三百六十九條第一項前段、第三百六十四條、第三
    百條、第二百九十九條第一項前段，藥事法第八十三條第一項，毒品危害防制條
    例第四條第一項、第十八條第一項前段、第十九條第一項，刑法第十一條前段、
    第二條第一項但書、第五十六條、第四十七條、第五十九條、第三十八條第一項
    第一款，判決如主文。
本案經檢察官劉欽銘到庭執行職務。
中    華    民    國      九十一      年    十二      月      卅一      日
                                  臺灣高等法院臺南分院刑事第三庭
                                      審判長法官  黃    崑    宗
                                            法官  林    勝    木
                                            法官  葉    居    正
右正本證明與原本無異。
如不服本判決，應於判決送達後十日內向本院提出上訴狀，其未敘述理由者並應於提
出上訴狀後十日內向本院補提理由書（應附繕本)。
                                      法院書記官  陳    嘉    琍
中    華    民    國      九十二      年      一      月      三        日
附錄法條：
藥事法第八十三條第一項：
明知為偽藥或禁藥，而販賣、供應、調劑、運送、寄藏、牙保、轉讓或意圖販賣而陳
列者，處五年以下有期徒刑，得併科新台幣十萬元以下罰金。
毒品危害防制條例第四條第一項：
製造、運輸、販賣第一級毒品者，處死刑或無期徒刑；處無期徒刑者，得併科新台幣
一千萬元以下罰金。
